de: Sitzdrehung: Befestigt; Drehbar 180° arretierbar; Drehbar 360°; Drehbar 90° arretierbar; Sonstiges
ja: 座席回転: 固定; 180度回転ロック; 360度回転; 90度回転ロック; その他
th: การหมุนที่นั่ง: แบบแช่น้ำยารักษาสภาพ; หมุน 180° พร้อมล็อก; หมุน 360°; หมุน 90° พร้อมล็อก; อื่นๆ
sv: Sätesrotation: Fast; Vridbar 180° låsning; Vridbar 360°; Vridbar 90° låsning; Övrigt
hr-HR: Rotacija sjedala: Fiksno; Okretanje 180° sa zaključavanjem; Okretanje 360°; Okretanje 90° sa zaključavanjem; Ostalo
sk-SK: Otáčanie sedadla: Pevný; Otočné 180° s uzamknutím; Otočné 360°; Otočné 90° s uzamknutím; Iné
nb: Seterotasjon: Fast; Svivel 180° låsbar; Svivel 360°; Svivel 90° låsbar; Annet
tr: Koltuk dönüşü: Sabit; 180° kilitli döner; 360° döner; 90° kilitli döner; Diğer
cs: Rotace sedadla: Pevný; Otočný 180° se zajištěním; Otočný 360°; Otočný 90° se zajištěním; Jiné
da: Sæderotation: Fast; Drejning 180° med lås; Drejning 360°; Drejning 90° med lås; Andet
ko: 좌석 회전: 고정; 180° 회전 잠금; 360° 회전; 90° 회전 잠금; 기타
zh-CN: 座椅旋转: 固定; 180 度锁定旋转; 360 度旋转; 90 度锁定旋转; 其他
lt-LT: Sėdynės sukimasis: Fiksuotas; Pasukamas 180° su fiksavimu; Pasukamas 360°; Pasukamas 90° su fiksavimu; Kita
sl-SI: Vrtenje sedeža: Fiksen; Vrtljiv 180° z zaklepanjem; Vrtljiv 360°; Vrtljiv 90° z zaklepanjem; Drugo
es: Rotación del asiento: Fijo; Giro de 180° con bloqueo; Giro de 360°; Giro de 90° con bloqueo; Otros
fi: Istuimen kierto: Pysyvä; Kääntyvä 180° lukittava; Kääntyvä 360°; Kääntyvä 90° lukittava; Muu
el: Περιστροφή καθίσματος: Σταθερή; Περιστροφή 180° με κλείδωμα; Περιστροφή 360°; Περιστροφή 90° με κλείδωμα; Άλλο
pt-PT: Rotação do assento: Fixo; Rotação 180° com bloqueio; Rotação 360°; Rotação 90° com bloqueio; Outro
it: Rotazione del sedile: Fisso; Rotazione 180° con blocco; Rotazione 360°; Rotazione 90° con blocco; Altro
ru: Вращение сиденья: Фиксированный; Поворот на 180° с фиксацией; Поворот на 360°; Поворот на 90° с фиксацией; Другой
ro-RO: Rotația scaunului: Fix; Rotire 180° cu blocare; Rotire 360°; Rotire 90° cu blocare; Altele
hu: Ülésforgás: Rögzített; 180°-ban forgatható és rögzíthető; 360°-ban forgatható; 90°-ban forgatható és rögzíthető; Egyéb
bg-BG: Въртене на седалката: Фиксирани; Въртене на 180° със заключване; Въртене на 360°; Въртене на 90° със заключване; Други
vi: Xoay ghế: Cố định; Xoay 180° có khóa; Xoay 360°; Xoay 90° có khóa; Khác
pl: Obrót siedziska: Stałe; Obrotowy 180° z blokadą; Obrotowy 360°; Obrotowy 90° z blokadą; Inne
nl: Stoelrotatie: Vast; Draaibaar 180° vergrendelbaar; Draaibaar 360°; Draaibaar 90° vergrendelbaar; Andere
pt-BR: Rotação do assento: Fixo; Giratório 180° com trava; Giratório 360°; Giratório 90° com trava; Outro
zh-TW: 座椅旋轉: 固定; 180°旋轉鎖定; 360°旋轉; 90°旋轉鎖定; 其他
en: Seat rotation: Fixed; Swivel 180° locking; Swivel 360°; Swivel 90° locking; Other
fr: Rotation du siège: Fixé; Pivotant 180° verrouillable; Pivotant 360°; Pivotant 90° verrouillable; Autre